【裁判字號】    95,台上,2577
【裁判日期】    950511
【裁判案由】    偽造文書
【裁判全文】
最高法院刑事判決            九十五年度台上字第二五七七號
    上  訴  人  甲○○
                        37號.
                        42巷.
上列上訴人因偽造文書案件，不服台灣高等法院中華民國九十二
年九月十七日第二審判決（九十二年度上訴字第一九七七號，起
訴案號：台灣台北地方法院檢察署九十年度偵字第七七四號、九
十一年度偵字第四一二六號），提起上訴，本院判決如下：
    主  文
上訴駁回。
    理  由
按刑事訴訟法第三百七十七條規定：上訴於第三審法院，非以判
決違背法令為理由不得為之，是提起第三審上訴，應以原判決違
背法令為理由，係屬法定要件，如果上訴理由狀並未依據卷內訴
訟資料具體指摘原判決不適用何種法則或如何適用不當，或所指
摘原判決違法情事顯與法律規定得為第三審上訴理由之違法情形
不相適合時，均應認其上訴為違背法律上之程式，予以駁回。本
件原判決撤銷第一審關於上訴人甲○○偽造文書部分科刑之判決
，改判仍論處上訴人共同連續行使偽造私文書，足以生損害於公
眾及他人罪刑（處有期徒刑四月），已詳敘所憑之證據及認定之
理由，從形式上觀察，原判決並無違背法令之情形。上訴人之上
訴意旨略稱：上訴人與張原卿原經營大加利實業有限公司，嗣李
晉毅言明要投資接管，並改名為德佳利實業股份有限公司（下稱
德佳利公司），但李晉毅未將資金匯入，而誆騙股東作未上市股
票買賣，涉嫌詐騙投資人，上訴人係被害人，原判決避開此事實
未論，本件係魏金城依李晉毅指示代刻「王鐘瑩」、「洪清福」
印章辦理德佳利公司設立、變更等事宜，魏金城為李晉毅隱瞞事
實作偽證，魏金城既稱印章、資金證明等文件係經快遞方式取得
，其應可提出簽收收據。上訴人並非德佳利公司之股東，並無偽
造之動機，原判決無證據而臆測上訴人與張原卿、張慶祥共同有
本件偽造文書之犯行，有理由不備及證據調查未盡之違法等語。
惟查：原判決依憑告訴人王鐘瑩（已改名為王笥權）、被害人洪
清福指訴其等並未參與德佳利公司，證人魏金城於第一審證稱與
上訴人接洽辦理德佳利公司設立及變更登記相關事宜，辦妥後，
公司執照、營利事業登記證等均由上訴人取回，其不認識李晉毅
等語，並參諸魏金城與上訴人早有業務往來，且上訴人亦自承係
其負責與魏金城接洽辦理德佳利公司登記事項等事宜，魏金城之
證言應屬可信，復有德佳利公司會議事錄及設立登記申請書等影
本可稽，並就上訴人辯稱由李晉毅授權其辦理，其不知有虛偽情
事等語，如何不足以採信，詳予說明指駁，因認上訴人有本件偽
造私文書及行使之犯行，經核俱與卷內證據資料相符，原判決並
無判決理由不備及證據調查未盡之違法。又李晉毅是否以德佳利
公司名義詐騙投資人，核與本件犯罪成立無關，原判決於事實欄
就此未予認定記載，難指違法。至魏金城之證言如何足以採信，
原判決已詳為說明其取捨之理由，上訴意旨執此指摘，係就原審
採證認事之適法職權行使及原判決已說明之事項，再為爭執，亦
非適法之上訴理由。綜上，應認上訴人關於行使偽造私文書部分
之上訴違背法律上之程式，予以駁回。本件得上訴之行使偽造私
文書部分，其上訴為不合法，本院由程序上予以駁回，對於牽連
犯使公務員登載不實部分，自無從適用審判不可分原則，併為實
體上審判，此部分既屬刑事訴訟法第三百七十六條第一款之案件
，不得上訴於第三審法院，其上訴亦不合法，應併予駁回。又本
院為法律審，上訴人具狀提出德佳利公司執照影本、股東名冊、
稅務通知、德佳利公司董監事名單影本等文件，均無從審酌，併
予敘明。
據上論結，應依刑事訴訟法第三百九十五條前段，判決如主文。
中    華    民    國  九十五  年    五    月   十一   日
                      最高法院刑事第十二庭
                          審判長法官  林  永  茂
                                法官  洪  文  章
                                法官  蘇  振  堂
                                法官  蕭  仰  歸
                                法官  何  菁  莪
      本件正本證明與原本無異
                                      書  記  官
中    華    民    國  九十五  年    五    月   十七   日
                                                      Ｅ


司法院資訊處製作；財團法人民間司法改革基金會備份。
